臺灣高等法院民事裁定
110年度勞抗字第19號
抗  告  人  吳東泰  


上列抗告人因與相對人新中國際網路報業有限公司等間請求確認
僱傭關係存在等事件，對於中華民國110年3月15日臺灣臺北地方
法院110年度勞補字第62號裁定關於核定訴訟標的價額部分，提
起抗告，本院裁定如下： 
    主  文
一、原裁定關於核定訴訟標的價額部分廢棄。
二、本件訴訟標的價額核定為新臺幣壹佰柒拾肆萬元。
三、抗告訴訟費用由相對人負擔。
    理  由
一、抗告人於原法院起訴主張其原任職於相對人新中國際網路報
    業有限公司（下稱新中公司），詎於民國109年7月23日遭新
    中公司非法終止僱傭關係，先位聲明請求㈠確認與新中公司
    間僱傭關係存在；㈡命新中公司及其法定代理人即相對人陶
    家駒（下稱姓名，與新中公司合稱相對人）自109年7月24日
    起至伊復職日之前1日止，按月連帶給付伊新臺幣（下同）2
    萬900元本息；備位聲明請求相對人連帶給付109年7月欠薪1
    萬4500元及資遣費2417元本息，暨新中公司應開立非自願離
    職書。原法院以先位聲明第㈠、㈡項分別核定訴訟標的價額各
    174萬元，共348萬元，此部分與備位聲明關於財產權之請求
    ，應選擇依先位聲明訴訟標的價額348萬元較高者核定訴訟
    費用，應徵第一審裁判費3萬5452元，並暫免徵收裁判費2/3
    ；備位聲明關於非財產權之請求，另徵裁判費3000元，合計
    命抗告人補繳第一審裁判費1萬4817元（下稱原裁定）。
二、抗告人意旨略以：伊先位聲明請求確認僱傭關係存在與給付
    薪資部分，訴訟目的一致，原裁定分別核定先位聲明第㈠、㈡
    項訴訟標的價額併計裁判費顯有不當；伊有其他管道可請求
    新中公司開立非自願離職書，依目前經濟狀況，拋棄備位聲
    明此部分之訴求，原裁定核定本件訴訟標的價額不當，爰依
    法提起抗告。
三、按訴訟標的之價額，由法院核定；核定訴訟標的之價額，以
     起訴時之交易價額為準；無交易價額者，以原告就訴訟標
    的 所有之利益為準，民事訴訟法第77條之1第1、2項定有明
    文。以一訴主張數項標的者，其價額合併計算之。但所主張
    之數項標的互相競合或應為選擇者，其訴訟標的價額，應依
    其中價額最高者定之，民事訴訟法第77條之1第1項、第2項
    、第77條之2第1項分別定有明文。次按因定期給付涉訟，其
    訴訟標的之價額，以權利存續期間之收入總數為準；期間未
    確定時，應推定其存續期間。但超過5年者，以5年計算，勞
    動事件法第11條著有規定。而請求確認僱傭關係存在及給付
    薪資，雖為不同訴訟標的，惟自經濟上觀之，其訴訟目的一
    致，不超出終局標的範圍，訴訟標的之價額，應擇其中價額
    較高者定之（最高法院110年度台抗字第168號、109年度台
    抗字第907號裁定意旨參照）。
四、查抗告人先位聲明第㈠項請求確認與新中公司間僱傭關係存
    在，勞工即得按月請求僱主給付薪資，係因定期給付涉訟，
    法院自應依勞動事件法第11條規定，以其權利存續期間之收
    入總數為準，核定其訴訟標的價額。而抗告人目前年紀約24
    歲（見本院卷第37頁臺北市政府勞動局勞資爭議調解紀錄抗
    告人年齡記載），自其遭解僱算至65歲法定退休年齡止，可
    工作期間超過5年，抗告人既主張其每月薪資2萬9000元，自
    應以其5年期間之薪資收入核定其價額為174萬元（計算式：
    29,000×12×5＝1,740,000）；而先位聲明第㈡項請求相對人連
    帶給付薪資部分，亦應推定其權利存續期間5年據以計算訴
    訟標的價額。抗告人前開請求，雖為不同訴訟標的，惟自經
    濟上觀之，兩者訴訟目的一致，不超出終局標的之範圍，亦
    不因抗告人請求陶家駒負連帶責任而有不同，依前揭說明，
    訴訟標的之價額應擇其中較高者定之，即以174萬元計算抗
    告人先位之訴訴訟標的價額。至抗告人備位聲明請求相對人
    連帶給付109年7月工資1萬4500元、資遣費2417元本息部分
    ，訴訟標的金額核定為1萬6917元，依民事訴訟法第77條之2
    第1項但書，本件訴訟標的價額應以抗告人所主張之訴訟標
    的中價額較高者，即本件先位之訴之訴訟標的價額為斷。又
    抗告人提起抗告後撤回備位之訴關於請求新中公司開立非自
    願離職書部分，而減縮其聲明（見本院卷第9、10頁），則
    本件訴訟標的價額之核定，亦應依抗告人減縮後之聲明核定
    （最高法院109年度台抗字第834號裁定意旨參照），即無庸
    徵收備位聲明關於非財產權請求之裁判費。是本件訴訟標的
    價額應核定為174萬元。原裁定核定財產權訴訟標的價額為3
    48萬元，復未及審酌抗告人減縮後之備位聲明，併計非財產
    權訴訟裁判費3000元，尚有未洽。抗告意旨指摘原裁定此部
    分不當，聲明廢棄，為有理由，爰將原裁定此部分廢棄，並
    核定本件訴訟標的價額如主文第2項所示。又原裁定關於核
    定價額部分既經廢棄，則原裁定據此計徵裁判費即失所附麗
    ，應俟本件裁定確定後，再依確定裁定所核定之訴訟標的價
    額計算第一審裁判費補繳之。
五、據上論結，本件抗告為有理由，爰裁定如主文。 　　
中　　華　　民　　國　　110 　年　　4 　　月 　 15　　日
                     勞動法庭
                       審判長法  官  胡宏文
                             法  官  朱慧真
                             法  官  陳筱蓉
正本係照原本作成。
本裁定除以適用法規顯有錯誤為理由外，不得再抗告。如提起再
抗告，應於收受送達後10日內委任律師為代理人向本院提出再抗
告狀。並繳納再抗告費新臺幣１千元。
中　　華　　民　　國　　110 　年　　4 　　月　　15　　日
　　　　　　   　　　　　　　書記官  陳珮茹